【裁判字號】    95,訴,430
【裁判日期】    950424
【裁判案由】    違反槍砲彈藥刀械管制條例等
【裁判全文】
臺灣臺北地方法院宣示判決筆錄          95年度訴字第430號
公  訴  人  臺灣臺北地方法院檢察署檢察官
被      告  甲○○
上列被告因違反槍砲彈藥刀械管制條例案件，經檢察官提起公訴
（九十四年度偵字第九五一三號），於中華民國九十五年四月二
十四日下午四時整，在本院第十五法庭宣示判決，出席職員如下
：
          法  官  林庚棟
          書記官  殷玉芬
法官起立朗讀判決主文、犯罪事實要旨、處罰條文，及告以上訴
限制、期間並提出上訴狀之法院，且諭知記載其內容：
一、主  文：
    甲○○未經許可，持有刀械，處有期徒刑貳月，扣案如附表
    編號(一)所示之十字弓壹把沒收；又未經許可，持有彈藥之主
    要組成零件，處有期徒刑柒月，併科罰金新臺幣伍萬元，罰
    金如易服勞役，以新臺幣玖佰元即銀元參佰元折算壹日，扣
    案如附表編號(二)所示之火藥壹包沒收。應執行有期徒刑捌月
    ，併科罰金新臺幣伍萬元，罰金如易服勞役，以新臺幣玖佰
    元即銀元參佰元折算壹日，緩刑貳年，扣案如附表編號(一)、
    (二)所示之十字弓壹把、火藥壹包均沒收。
二、犯罪事實要旨：
    甲○○明知具殺傷力之十字弓、子彈及屬彈藥主要組成零件
    之火藥均屬槍砲彈藥刀械管制所規範而禁止持有之違禁物：
    (一)竟於十餘年前，在臺北縣新店市某不詳店家購買發射箭矢
    機械性能良好、具有殺傷力，而屬於管制刀械之十字弓一把
    （弓長八十五公分，弓寬六十七公分），而自該日起未經許
    可持有之；(二)又於民國九十三年六月間某日，在臺北縣石碇
    鄉○○○道路旁，拾獲一只盒子（惟無證據證明係他人之遺
    失物），內裝有具有殺傷力之土造子彈一顆（具直徑10.0mm
    金屬彈頭）、由玩具金屬彈殼加裝金屬填塞物而成之改造子
    彈六顆（經全數試射鑑驗，僅其中二顆具有殺傷力），及屬
    彈藥主要組成零件之煙火類火藥一包（驗餘淨重三‧七八公
    克），暨非槍砲主要組成零件、亦不具殺傷力之零件一批（
    含玩具金屬槍身、玩具金屬滑套、玩具金屬彈匣、內具阻鐵
    之玩具金屬槍管、內具阻鐵之玩具塑膠槍管、玩具槍用底火
    帽、玩具金屬彈殼、螺絲起子、鉗子、剪刀、磨砂紙等物）
    後，又另基於持有子彈及彈藥主要組成零件之犯意，自該日
    起未經許可持有上開具殺傷力之土造子彈一顆、改造子彈二
    顆、火藥一包。嗣於九十四年一月二十六日上午十時許，為
    警在其臺北縣石碇鄉中民村番子坑一○五號住處搜索查獲，
    並扣得前開物品。
三、附表編號(一)、(二)所示之十字弓一把、火藥一包，係屬違禁物
    ，應依刑法第三十八條第一項第一款規定宣告沒收；至扣案
    之土造子彈一顆及改造子彈六顆，業於鑑定時全數試射完畢
    （其中土造子彈一顆及二顆改造子彈具有殺傷力，其餘則無
    ），而不具或失其違禁物之性質，爰不宣告沒收。
四、處罰條文：
    槍砲彈藥刀械管制條例第十二條第四項、第十三條第四項、
    第十四條第三項，刑法第十一條前段、第五十五條、第五十
    一條第五款、第四十二條第二項、第七十四條第一款、第三
    十八條第一項第一款，罰金罰鍰提高標準條例第二條，現行
    法規所定貨幣單位折算新臺幣條例第二條。
五、協商判決除有刑事訴訟法第四百五十五條之四第一項第一款
    於本訊問程序終結前，被告撤銷協商合意或檢察官撤回協商
    聲請者；第二款被告協商之意思非出於自由意志者；第四款
    被告所犯之罪非第四百五十五條之二第一項所定得以協商判
    決者；第六款被告有其他較重之裁判上一罪之犯罪事實者；
    第七款法院認應諭知免刑或免訴、不受理者情形之一，及違
    反同條第二項「法院應於協商合意範圍內為判決；法院為協
    商判決所科之刑，以宣告緩刑或二年以下有期徒刑、拘役或
    罰金」之規定者外，不得上訴。
六、如有前項所規定得提起上訴之例外情形，而不服本件判決，
    得自收受判決送達之日起十日內，向本院提出上訴書狀，上
    訴於第二審法院。
中    華    民    國    95    年    4     月    24    日
                  刑事第十一庭  法  官  林庚棟
以上筆錄正本係照原本作成。
                                書記官  殷玉芬
中    華    民    國    95    年    4     月    24    日
附表：
┌──┬────────┬──┬─────────────────────┐
│編號│ 應 沒 收 之 物 │數量│    備                              註    │
├──┼────────┼──┼─────────────────────┤
│(一)  │十字弓          │壹把│弓長八十五公分，弓寬六十七公分，發射箭矢之│
│    │                │    │機械性能良好，符合管制刀械之圖例及說明要件│
│    │                │    │，係屬管制刀械。                          │
├──┼────────┼──┼─────────────────────┤
│(二)  │火藥            │壹包│驗餘淨重三‧七八公克（毛重四‧四公克，淨重│
│    │                │    │三‧九公克，取○‧一二公克鑑驗），檢出鋁粉│
│    │                │    │、碳粉、硫粉、氯酸鉀等成分，認係煙火類火藥│
│    │                │    │，依據內政部八十六年十一月二十四日臺（86）│
│    │                │    │內警字第八六七○六八三號公告，火藥為炸彈、│
│    │                │    │爆裂物之主要組成零件，認屬槍砲彈藥刀械管制│
│    │                │    │條例所列管之主要組成零件。                │
└──┴────────┴──┴─────────────────────┘
附錄本案論罪科刑法條全文
槍砲彈藥刀械管制條例第十二條：
未經許可，製造、販賣或運輸子彈者，處一年以上七年以下有期
徒刑，併科新臺幣五百萬元以下罰金。
未經許可，轉讓、出租或出借子彈者，處六月以上五年以下有期
徒刑，併科新臺幣三百萬元以下罰金。
意圖供自己或他人犯罪之用，而犯前二項之罪者，處三年以上十
年以下有期徒刑，併科新臺幣七百萬元以下罰金。
未經許可，持有、寄藏或意圖販賣而陳列子彈者，處五年以下有
期徒刑，併科新臺幣三百萬元以下罰金。
第一項至第三項之未遂犯罰之。
槍砲彈藥刀械管制條例第十三條：
未經許可，製造、販賣或運輸槍砲、彈藥之主要組成零件者，處
三年以上十年以下有期徒刑，併科新臺幣七百萬元以下罰金。
未經許可，轉讓、出租或出借前項零件者，處一年以上七年以下
有期徒刑，併科新臺幣五百萬元以下罰金。
意圖供自己或他人犯罪之用，而犯前二項之罪者，處五年以上有
期徒刑，併科新臺幣一千萬元以下罰金。
未經許可，持有、寄藏或意圖販賣而陳列第一項所列零件者，第
六月以上五年以下有期徒刑，併科新臺幣三百萬元以下罰金。
第一項至第三項之未遂犯罰之。
槍砲彈藥刀械管制條例第十四條：
未經許可，製造、販賣或運輸刀械者，處三年以下有期徒刑，併
科新臺幣一百萬元以下罰金。
意圖供自己或他人犯罪之用，而犯前項之罪者，處六月以上五年
以下有期徒刑，併科新臺幣三百萬元以下罰金。
未經許可，持有或意圖販賣而陳列刀械者，處一年以下有期徒刑
、拘役或新臺幣五十萬元以下罰金。
第一項及第二項之未遂犯罰之


司法院資訊處製作；財團法人民間司法改革基金會備份。
